【裁判字號】    98,訴,647
【裁判日期】    990129
【裁判案由】    清償借款
【裁判全文】
臺灣嘉義地方法院民事判決               98年度訴字第647號
原      告  臺灣中小企業銀行股份有限公司
法定代理人  戊○○
訴訟代理人  甲○○
被      告  統和地板企業有限公司
兼  法  定
代  理  人  丙○○
被      告  丁○○
            乙○○
上列當事人間請求清償借款事件，本院於民國99年1月27日言詞
辯論終結，判決如下：
  主  文
被告應連帶給付原告美金壹拾萬捌仟壹佰柒拾點柒貳元，及如附
表所示之利息、違約金。
訴訟費用新臺幣萬伍仟柒佰肆拾玖元由被告連帶負擔。
  事實及理由
一本件被告經合法通知，均未於言詞辯論期日到場，核無民事訴
  訟法第386條所列各款情形，爰依原告之聲請，由其一造辯論
  而為判決。
二原告主張：被告統和地板企業有限公司（下稱統和公司）於民
  國97年7月3日邀被告丙○○、丁○○、乙○○為連帶保證人，
  與原告簽訂進口物資融資契約，約定融資額度為美金20萬元，
  動用期間自97年7月7日起至98年7月7日止，逕由立約人出具開
  信用狀申請書等文件申請循環動用，依進口物資融資契約第3
  條第1項約定，立約人申請開發信用狀，應按原告規定繳存結
  匯保證金，餘由原告融資墊付。同條第3項約定每筆遠期信用
  狀項下融資款項之期限，自原告國外代理銀行付款日起最長不
  得超過120天，並願於每筆遠期信用狀項下款項到達時立即清
  償本息及有關費用。再依第8條第2項約定各筆融資到期或視為
  到期，債務人未能立即償還本息時，願按到期日翌日原告牌告
  外幣利率計付遲延利息，並按融資金額自應償還日起，逾期在
  6個月以內部分，按上述利率10﹪，逾期超過6個月部分，按上
  述利率20﹪加付違約金。嗣被告分別於(一)97年12月24日申請開
  發信用狀號碼8AUAF200124MF680信用狀美金28,000元，嗣修改
  增加美金29,000元後為美金57,000元，98年3月9日修改增加美
  金12,000元後為美金69,000元，並由國外銀行於98年3月16日
  押匯，墊款餘額為美金11,926.4元，利息自98年3月18日起算
  ，年息按5.2﹪計算，違約金自98年4月19日起算，信用狀動用
  期限自98年3月18日至98年7月16日止。(二)98年2月6日申請開發
  信用狀號碼9AUAF200009MF680信用狀美金40,000元，嗣於98年
  2月26日修改增加美金58,000元後為美金98,000元，並由國外
  銀行於98年2月23日押匯。依前開信用狀號碼，1.於98年3月4
  日融資墊款美金10,919.87元，該筆墊款尚未清償，金額為美
  金10,919.87元，利息自98年3月4日起算，年息按4.95﹪計算
  ，違約金自98年4月5日起算，信用狀動用期限98年3月4日至98
  年7月2日。2.於98年3月9日融資墊款美金25,664.93元，該筆
  墊款尚未清償，金額為美金25,664.93元，利息自98年3月9日
  起算，年息按4.95﹪計算，違約金自98年4月10日起算，信用
  狀動用期限98年3月9日至98年7月7日。3.於98年3月12日融資
  墊款美金14,398.48元，該筆墊款尚未清償，金額為美金14,39
  8.48元，利息自98年3月12日起算，年息按4.95﹪計算，違約
  金自98年4月13日起算，信用狀動用期限98年3月12日至98年7
  月10日。4.於98年3月18日融資墊款美金14,174.75元，該筆墊
  款尚未清償，金額為美金14,174.75元，利息自98年3月18日起
  算，年息按5.2﹪計算，違約金自98年4月19日起算，信用狀動
  用期限98年3月18日至98年7月16日。(三)98年5月12日申請開發
  信用狀號碼9AUAF200049MF680信用狀美金28,000元，並由國外
  銀行於98年5月18日押匯，墊款美金24,848.88元，該筆墊款尚
  未清償，金額為美金24,848.88元，利息自98年5月21日起算，
  年息按6.25﹪計算，違約金自98年6月22日起算，信用狀動用
  期限自98年5月21日至98年9月18日止。(四)98年5月19日申請開
  發信用狀號碼9AUAF200054MF680信用狀美金30,000元，並由國
  外銀行於98年5月26日押匯，墊款美金29,999.9元，該筆墊款
  於98年10月30日清償美金23,762.49元，尚未清償墊款餘額為
  美金6,237.41元，利息自98年10月30日起算，年息按6.25﹪計
  算，違約金自98年12月1日起算，信用狀動用期限自98年6月2
  日至98年9月30日止。詎上開借款經多次催告均無法正常繳納
  ，依授信約定書第5條第1項第1款之約定，已視為全部到期，
  為此提起本件訴訟，聲明：如主文第1項所示。
三被告均未於言詞辯論期日到場，亦未提出書狀作何聲明或陳述
  。
四本件原告主張之事實，業據其提出交易明細、進口物資融資契
  約各1份、開發信用狀申請書4份、信用狀修改申請書3份、進
  口單據到達通知／回單／聲明書8份、進口結匯證實書2份、授
  信約定書4份、利率表為證，另被告對於原告主張之事實，已
  於相當時期受合法之通知，而於言詞辯論期日均不到場，亦未
  提出準備書狀爭執，依民事訴訟法第280條第3項、第1項規定
  ，視同自認，原告此主張之事實，堪信為真正。從而，原告依
  消費借貸、連帶保證之法律關係，請求被告連帶給付原告如主
  文第1項所示之本金、利息及違約金，自屬有據，應予准許。
五本件係原告全部勝訴，其繳納之第一審訴訟費用即裁判費35,7
  49元，應由被告連帶負擔。
六據上論結：原告之訴為有理由，依民事訴訟法第385條第1項前
  段、第85條第2項，判決如主文。
中    華    民    國    99    年    1    月    29    日
                  民事第三庭  法  官  蘇雅慧
正本係照原本作成。
如不服本判決，應於送達後20日內，向本院提出上訴狀並表明上
訴理由，如於本判決宣示後送達前提起上訴者，應於判決送達後
10日內補提上訴理由書（須附繕本）。
中    華    民    國    99    年    1    月    29     日
                              書記官  劉昀匊
附表
┌────────┬───────┬───────────┐
│尚欠本金（美金）│利         息 │ 違      約      金   │
├────────┼───────┼───────────┤
│11,926.4元      │自98年3月18日 │自98年4月19日起至清償 │
│                │起至清償日止，│日止，逾期在6個月以內 │
│                │按週年利率5.2 │者，按左開利率10﹪，逾│
│                │﹪計算之利息。│期超過6個月者，按左開 │
│                │              │利率20﹪計算之違約金。│
├────────┼───────┼───────────┤
│10,919.87元     │自98年3月4日起│自98年4月5日起至清償日│
│                │至清償日止，按│止，逾期在6個月以內者 │
│                │週年利率4.95﹪│，按左開利率10﹪，逾期│
│                │計算之利息。  │超過6個月者，按左開利 │
│                │              │率20﹪計算之違約金。  │
├────────┼───────┼───────────┤
│25,664.93元     │自98年3月9日起│自98年4月10日起至清償 │
│                │至清償日止，按│日止，逾期在6個月以內 │
│                │週年利率4.95﹪│者，按左開利率10﹪，逾│
│                │計算之利息。  │期超過6個月者，按左開 │
│                │              │利率20﹪計算之違約金。│
├────────┼───────┼───────────┤
│14,398.48元     │自98年3月12日 │自98年4月13日起至清償 │
│                │起至清償日止，│日止，逾期在6個月以內 │
│                │按週年利率4.95│者，按左開利率10﹪，逾│
│                │﹪計算之利息。│期超過6個月者，按左開 │
│                │              │利率20﹪計算之違約金。│
├────────┼───────┼───────────┤
│14,174.75元     │自98年3月18日 │自98年4月19日起至清償 │
│                │起至清償日止，│日止，逾期在6個月以內 │
│                │按週年利率5.2 │者，按左開利率10﹪，逾│
│                │﹪計算之利息。│期超過6個月者，按左開 │
│                │              │利率20﹪計算之違約金。│
├────────┼───────┼───────────┤
│24,848.88元     │自98年5月21日 │自98年6月22日起至清償 │
│                │起至清償日止，│日止，逾期在6個月以內 │
│                │按週年利率6.25│者，按左開利率10﹪，逾│
│                │﹪計算之利息。│期超過6個月者，按左開 │
│                │              │利率20﹪計算之違約金。│
├────────┼───────┼───────────┤
│6,237.41元      │自98年10月30日│自98年12月1日起至清償 │
│                │起至清償日止，│日止，逾期在6個月以內 │
│                │按週年利率4.95│者，按左開利率10﹪，逾│
│                │﹪計算之利息。│期超過6個月者，按左開 │
│                │              │利率20﹪計算之違約金。│
└────────┴───────┴───────────┘

司法院資訊處製作；財團法人民間司法改革基金會備份。
